【裁判字號】    89,易,985
【裁判日期】    890421
【裁判案由】    賭博
【裁判全文】
臺灣板橋地方法院刑事判決                          八十九年度易字第九八五號
    公  訴  人  臺灣板橋地方法院檢察署檢察官
    被      告  王宏宇
                壬○○
                丁○○
                辛○○
                戊○○
                庚○○
                己○○
                乙○○
右列被告因賭博案件，經檢察官提起公訴（八十八年度偵字第二三八五九號、八十九
年度偵字第一九○三號），本院判決如左：
    主      文
王宏宇、壬○○共同以賭博為常業，各處有期徒刑月，如易科罰金，均以佰元折
算壹日。
扣案電動賭博機具「明星九七」壹拾臺（含ＩＣ板拾塊）、「動物奇觀」柒臺（含Ｉ
Ｃ板柒塊）、「鑽石列車」臺（含ＩＣ板塊）、「超八」壹拾臺（含ＩＣ板壹拾
塊）、「麻將」貳臺（含ＩＣ板貳塊）、「九人座賓果馬戲團」壹臺（含ＩＣ板玖塊
）及會員名冊貳本、攝影機壹臺、錄影帶捲、監視螢幕貳臺、監視鏡頭肆個、畫面
切割器壹個，均沒收。
丁○○、辛○○、戊○○、庚○○、己○○、乙○○在公眾得出入之場所賭博財物，
各處罰金壹仟伍佰元，如易服勞役，均以佰元折算壹日。
扣案電動賭博機具「明星九七」壹拾臺（含ＩＣ板拾塊）、「動物奇觀」柒臺（含Ｉ
Ｃ板柒塊）、「鑽石列車」臺（含ＩＣ板塊）、「超八」壹拾臺（含ＩＣ板壹拾
塊）、「麻將」貳臺（含ＩＣ板貳塊）、「九人座賓果馬戲團」壹臺（含ＩＣ板玖塊
），均沒收。
    事      實
一、丙○○（另結）自民國八十八年十月初起，基於常業賭博之犯意，於向不知情之
    張龍淵（由檢察官另為不起訴處分）租得之臺北縣蘆洲市○○○路○段五八巷十
    四號建物內，經營公眾得出入之電動遊藝場，擺設賭博性電動機具「明星九七」
    十臺、「動物奇觀」七臺、「鑽石列車」三臺、「超八」十臺、「麻將」二臺及
    「九人座賓果馬戲團」一臺，與不特定之賭客賭博財物，並雇用有前開常業賭博
    犯意聯絡之王宏宇（原名甲○○）、壬○○（原名簡鈺娟）分別擔任把風及為賭
    客開分、洗分等工作。賭博之方式係由賭客先以現金按比例向壬○○要求開分，
    再以押分方式與機具對賭，如押中，可贏得倍數不等之分數，如未押中，則所押
    分數即歸消失；待賭客不玩時，可依機具螢幕所顯示之分數以五比一、十比一不
    等之比例向壬○○換取積分卡，再持該積分卡至店外向其他服務生換取等值之現
    金或香菸，至於利用機具所贏得之賭資均由丙○○收取，每日約有新臺幣（下同
    ）一萬元至二萬元之收入，丙○○、王宏宇及壬○○並皆以之為職業並恃之以維
    生。嗣於八十八年十月二十五日晚間七時二十分許，適有賭客丁○○、辛○○、
    戊○○、庚○○、己○○、乙○○在上址把玩賭博性電動玩具時，當場為警查獲
    ，並扣得賭博性電動機具「明星九七」十臺（含ＩＣ板十塊）、「動物奇觀」七
    臺（含ＩＣ板七塊）、「鑽石列車」三臺（含ＩＣ板三塊）、「超八」十臺（含
    ＩＣ板十塊）、「麻將」二臺（含ＩＣ板二塊）、「九人座賓果馬戲團」一臺（
    含ＩＣ板九塊）及丙○○所有之會員名冊二本、攝影機一臺、錄影帶三卷、監視
    螢幕二臺、監視鏡頭四個、畫面切割器一個。
二、案經臺北縣警察局蘆洲分局移送臺灣板橋地方法院檢察署檢察官偵查起訴。
    理    由
一、右揭犯罪事實，業據被告王宏宇、壬○○、己○○、乙○○迭於偵查及本院審理
    中坦承不諱，另被告丁○○、辛○○、戊○○、庚○○及丙○○雖經合法傳喚而
    未到庭，但右揭犯罪事實亦據渠等於偵查中承認無訛，且互核相符，並有扣案如
    主文第二項所示之物足資佐證，罪證均臻明確，被告犯行均堪予認定，自應依法
    論科。
二、查丙○○於前揭處所擺設電動賭博機具與不特定之人賭博財物，數量高達三十三
    臺，且據被告王宏宇所述每日營業額約一萬至二萬元，顯見丙○○及被告王宏宇
    、壬○○係以該犯罪行為為職業並恃之以維生，核被告王宏宇、壬○○所為係犯
    刑法第二百六十七條之常業賭博罪，渠等與丙○○間就此罪行有行為之分擔及犯
    意之聯絡，應論以共同正犯。另被告丁○○、辛○○、戊○○、庚○○、己○○
    、乙○○在公眾得出入之場所賭博財物，核係犯刑法第二百六十六條第一項前段
    之賭博罪。爰審酌被告王宏宇、壬○○受雇時間非長、行為分擔之內容及被告等
    之犯罪動機、目的、手段、品行、智識程度、所生危害、犯罪後坦承犯行態度良
    好等一切情狀，各量處如主文所示之刑，並分別諭知易科罰金、易服勞役之折算
    標準。
三、扣案電動賭博機具「明星九七」壹拾臺（含ＩＣ板拾塊）、「動物奇觀」柒臺（
    含ＩＣ板柒塊）、「鑽石列車」臺（含ＩＣ板塊）、「超八」壹拾臺（含Ｉ
    Ｃ板壹拾塊）、「麻將」貳臺（含ＩＣ板貳塊）、「九人座賓果馬戲團」壹臺（
    含ＩＣ板玖塊）係當場賭博之器具，不問屬於犯人與否，均依刑法第二百六十六
    條第二項沒收之；另會員名冊貳本、攝影機壹臺、錄影帶捲、監視螢幕貳臺、
    監視鏡頭肆個、畫面切割器壹個，係供犯罪所用之物，且為丙○○所有，業據被
    告王宏宇、壬○○供明無誤，爰依刑法第三十八條第一項第二款之規定對丙○○
    之共同正犯即被告王宏宇、壬○○宣告沒收。
四、被告丁○○、辛○○、戊○○、庚○○經合法傳喚無正當理由不到庭，又所為本
    案賭博犯行應科以罰金，爰依刑事訴訟法第三百零六條之規定，就被告丁○○、
    辛○○、戊○○、庚○○部分不待其陳述逕行判決，附此敘明。
據上論斷，應依刑法第二百九十九條第一項前段、第三百零六條，刑法第二十八條、
第二百六十六條第一項前段、第二項、第二百六十七條、第四十一條、第四十二條第
二項、第三十八條第一項第二款，罰金罰鍰提高標準條例第一條前段、第二條，判決
如主文。
本案經檢察官許景森到庭執行職務。
中      華      民      國      八十九      年     四     月   二十一   日
                                      臺灣板橋地方法院刑事第五庭
                                          法  官  陳  鴻  清
右正本證明與原本無異。
如不服本判決應於送達後十日內向本院提出上訴狀。
                                          書記官  林  蔚  然
中      華      民      國      八十九      年     四     月   二十六   日
附錄本案論罪科刑法條全文：
刑法第二百六十六條
在公共場所或公眾得臺入之場所賭博財物者，處一千元以下罰金。但以供人暫時娛樂
之物為賭者，不在此限。
當場賭博之器具與在賭檯或兌換籌碼處之財物，不問屬於犯人與否，沒收之。
刑法第二百六十七條
以賭博為常業者，處二年以下有期徒刑，得併科一千元以下罰金。


司法院資訊處製作；財團法人民間司法改革基金會備份。
